【裁判字號】    97,交聲,1914
【裁判日期】    970908
【裁判案由】    聲明異議
【裁判全文】
臺灣高雄地方法院交通事件裁定        97年度交聲字第1914號
原處分機關  高雄市政府交通局
異  議  人  甲○○
即受處分人
上列異議人因違反道路交通管理處罰條例案件，對於高雄市政府
交通局民國97年7 月29日所為之裁決（高市交裁字第裁32-NJ000
0000號），聲明異議，本院裁定如下：
    主  文
原處分撤銷。
甲○○不罰。
    理  由
一、原處分意旨略以：異議人即受處分人甲○○駕駛車號YI-462
    0 號自用小客貨車，於民國97年4 月9 日4 時11分許，行經
    高雄縣路竹鄉○○ ○○○路時，有「駕車行經有燈光號誌管
    制之交岔路口闖紅燈」之違規行為，而依道路交通管理處罰
    條例第53條第1 項規定，裁處異議人罰鍰新臺幣（下同）2,
    700 元等語。
二、異議意旨略以：異議人於97年4 月9 日早上5 時許欲外出工
    作時，始發現異議人所有車號YI-4620 號自用小客貨車失竊
    ，隨即於同日上午向高雄市苓雅分局成功派出所報案。又於
    97年4 月8 日晚間10時6 分，在失竊地點（高雄市○○區○
    ○街1 巷旁）的監視器曾錄得失竊畫面，上開違規行為非異
    議人所為，而應歸責他人，爰聲明異議，請求撤銷原處分等
    語。
三、按道路交通管理處罰條例第53條第1 項固規定：汽車駕駛人
    ，行經有燈光號誌管制之交岔路口闖紅燈者，處1,800 以上
    5,400 元以下罰鍰。惟此等違規行為所處罰之對象係以實際
    違規之汽車駕駛人為限，如非實際違規之人，自不應受罰。
四、經查：
  (一)異議人所有車牌號碼YI-4620 號自用小客貨車，於上開時、
    地確有「駕車行經有燈光號誌管制之交岔路口闖紅燈」違規
    行為等情，為異議人所不爭執（僅抗辯：車輛已遭竊，非異
    議人違規等語），並有高雄市○○○○道路交通管理事件裁
    決書1 份附卷可參，此部分事實，固堪以認定。
  (二)惟查，異議人於97年4 月9 日5 時5 分許發現其所有停放在
    高雄市○○區○○街1 巷旁之車牌號碼YI-4620 號自用小客
    貨車遭竊後，旋於同日上午8 時10分許，由其父林百年至高
    雄市政府警察局苓雅分局成功派出所報案，嗣於97年4 月11
    日8 時30分許，在高雄市○○區○○街270 巷12號，為高雄
    市政府警察局鹽埕分局建國四路派出所警員尋獲上開自用小
    客貨車等情，有高雄市政府警察局車輛尋獲電腦輸入單、高
    雄市政府警察局苓雅分局成功路派出所陳報單各1 紙在卷可
    稽（見本院卷第10、11頁）。另觀報案人林百年於97年4 月
    9 日8 時22分許，在高雄市政府警察局苓雅分局成功路派出
    所，為警所作之調查筆錄，其上內容復載有：「（警方有無
    陪同至現場查看並調閱現場監視系統）有，警方有至現場，
    並有和我一同調閱失竊現場大樓監視系統，有看到97年4 月
    8 日約22時16分至20分左右有照到1 位黑衣男子將自小貨車
    YI-4620 竊走」等語，有報案人林百年之警詢筆錄1 份附卷
    可佐（見本院卷第12、13頁）。是由上開事證判斷，異議人
    所有上揭自用小客貨車應係於97年4 月8 日下午停放高雄市
    苓雅區○○街1 巷旁後，於同日晚間遭不明竊賊竊走後駛離
    ，嗣因竊賊將上開車輛停放或棄置在高雄市○○區○○街27
    0 巷12號前，而直至同年月11日8 時30分許，為高雄市政府
    警察局鹽埕分局建國四路派出所警員尋獲並通知報案人前來
    取回。從而，本件交通違規時間，既係在異議人遭竊之後，
    為警尋獲上開車輛之前，自堪認實際駕車違規之人應非異議
    人，而係竊賊，異議人上開所辯，尚堪採信。從而，原處分
    機關未查，逕對異議人為前開裁罰，難認適法，異議人本件
    之異議，為有理由，自應由本院將原處分機關之裁決撤銷，
    另諭知異議人不罰，以資適法。
據上論斷，應依道路交通案件處理法第20條，裁定如主文。
中    華    民    國    97    年     9    月     8    日
                  交通法庭  法  官  林永村
以上證明與原本無異。
如不服本裁定應於送達後5 日內向本院提出抗告狀。
中    華    民    國    97    年      9    月    8    日
                            書記官  李祥銘


司法院資訊處製作；財團法人民間司法改革基金會備份。
